臺灣臺中地方法院刑事判決　　　　　　　　　　　　　九十三年度易字第五五七號
　　公　訴　人　臺灣臺中地方法院檢察署檢察官
　　被　　　告　乙○○
右列被告因違反商標法案件，經檢察官提起公訴（九十三年度偵字第二一七一號，本
院合議庭裁定由受命法官獨任進行簡式審判程序，判決如左：
    主  文
乙○○共同連續明知為未得商標權人同意，於同一商品，使用相同之註冊商標之商品
而販賣，處拘役伍拾日，如易科罰金，以參佰元折算一日。
扣案如附表編號一至十一所示之手錶共肆拾壹只沒收。
    事  實
一、乙○○於臺中市○區○○○路與學士路口之學士路夜市，經營攤販生意，以販賣
    本國製手錶維生，民國九十二年十一月中旬某日，有綽號「阿凱」之真實姓名年
    籍不詳成年男子至乙○○攤位處，向乙○○稱有仿冒之手錶，欲寄放在乙○○處
    販賣等語，乙○○明知附表編號一至十一所示手錶上之商標圖樣，分別為甲○○○國際公司、義大利商普魯嘉里公司、瑞士商瓦希倫及康斯坦汀股份有限公司、
    丙○○○朗西龍隆吉那鐘錶股份有限公司、瑞土商奧德曼必固控股公司、義大利
    固喜歡固喜公司、瑞土商亞米茄股份有限公司、瑞土商雷達鐘錶有限公司、瑞土
    商派特飛力浦公司、瑞士商ＩＷＣ國際鐘錶公司及德國商萬寶龍文具有限公司向
    我國經濟部中央標準局（現改為智慧財產局）申請註冊並取得商標專用權之商標
    （審定號數分別為一一四七五一、六三七四九二、一一○七一九、二二九二九、
    六四八二五、0000000、三三六二六、一一六九三、一一○七二一、九一
    六六七六、五一四七九五號，各項註冊商標之專用期限及指定使用之商品詳如附
    件一至十一所載），近年在全球各式鐘錶類市場行銷甚廣，品質著有商譽，為業
    界及消費大眾所共知，且均仍在專用期間，未經商標權人之授權，不得任意使用
    ，竟為貪得不法利益，與「阿凱」共同基於販賣前開未得商標權人同意而於錶面
    處，均使用有相同註冊商標之手錶之概括犯意聯絡，由「阿凱」將如附表編號一
    至十一所示十一種仿冒前開註冊商標之手錶共六十一只，放置於乙○○處，由乙○○自該時起，每逢星期四、星期六之晚上七時至十一時止，在學士路夜市，將
    上開仿冒之手錶陳列在攤架上，供不特定人選購，每只售價新台幣（下同）二千
    五百元至三千六百元不等，依樣式而定，每販售一只，乙○○可從中抽取五百元
    ，而以此方式連續販售予不特定人。迄於九十三年一月三日晚上七時五十分許，
    在上開夜市為警查獲止，共販賣約二十個之仿冒手錶，乙○○從中獲利約一萬元
    ，並扣得如附表編號一至十一所示之仿冒手錶共四十一只。
二、案經甲○○○國際有限公司、丙○○○朗西龍隆吉那鐘錶公司訴由內政部警政署
    保安警察隊第二總隊第一大隊第一中隊報告臺灣臺中地方法院檢察署檢察官偵查
    起訴。
    理  由
一、右揭事實，業據被告乙○○於警詢、檢察官訊問及本院準備程序與審理中，均坦
    承不諱，核與告訴代理人賴麗玉代理告訴之意旨及證人即查獲員警陳俊達於偵查
    中到庭結證查獲之過程相符；此外，復有扣押筆錄、扣押物品目錄表、查獲之現
    場與手錶相片二十八張附卷可稽；又如附件一至附件十一所示之商標圖樣係甲○○○國際公司、義大利商普魯嘉里公司、瑞士商瓦希倫及康斯坦汀股份有限公司
    、丙○○○朗西龍隆吉那鐘錶股份有限公司、瑞土商奧德曼必固控股公司、義大
    利固喜歡固喜公司、瑞土商亞米茄股份有限公司、瑞土商雷達鐘錶有限公司、瑞
    土商派特飛力浦公司、瑞士商ＩＷＣ國際鐘錶公司、德國商萬寶龍文具有限公司
    向我國經濟部中央標準局（智慧財產局）申請註冊登記並已取得商標專用權之商
    標，亦有經濟部智慧財產局商標資料檢索表十一份在卷足憑。另扣案之仿冒手錶
    ，於錶面上，均使用有相同於上開公司註冊完成之商標圖樣，亦經鑑定人賴麗玉
    鑑定屬實，有鑑定證明書一份在卷足憑，並有前開相片可稽，是核被告之自白與
    事實相符。本件事證明確，被告犯行堪以認定。
二、按被告乙○○行為後，商標法全文業於九十二年五月二十八日修正公布，並自公
    布日起六個月後即九十二年十一月二十八日起施行。比較修正前後商標法第八十
    二條之規定，於構成要件及法律效果上，均無不同（僅適用之法條條號不同），
    ，是適用新法對於被告並無不利可言，依刑法第二條第一項前段之規定，應適用
    修正後之新法處斷，至有關沒收之從刑規定，亦應一併適用新法。核被告所為，
    係犯修正後商標法第八十二條之明知為第八十一條第一款之商品（未得商標權人
    之同意，於同一商品，使用相同之註冊商標者）而販賣罪。被告與綽號「阿凱」
    之成年男子，就上開犯罪，有犯意之聯絡與行為之分擔，均為共同正犯。又被告
    先後所為多次犯行，時間緊接，手段相同，觸犯構成要件相同之罪名，顯係基於
    概括犯意為之，為連續犯，應依連續犯之規定論以一罪，並依法加重其刑。爰審
    酌被告本件犯罪之動機、目的、手段、犯罪持續之期間、販賣之規模、數量、所
    得之利益、犯罪所致生商標權人侵害之程度、犯罪後已坦承犯行、態度及素行均
    稱良好（並無前科，如卷附臺灣高等法院被告全國前案紀錄表所載）等一切情狀
    ，予以量處如主文第一項所示之刑，以示懲儆。至扣案如附表編號一至十一所示
    之仿冒手錶四十一只，應依商標法第八十三條之規定宣告沒收，併予敘明。
據上論斷，應依刑事訴訟法第二百七十三條之一第一項、第二百九十九條第一項前段
，商標法第八十二條、第八十三條、刑法第二條第一項前段、第十一條前段、第二十
八條、第五十六條、第四十一條第一項前段，罰金罰鍰提高標準條例第二條，判決如
主文。
本案經檢察官丁○○到庭執行職務。
中      華      民      國    九十三    年      四      月     十六     日
                          臺灣臺中地方法院刑事第六庭
                                    法  官  鄧敏雄
右正本證明與原本無異。
如不服本判決，應於判決送達後十日內向本院提出上訴狀，上訴於臺灣高等法院臺中
分院( 須附繕本 )。
                                    書記官
中    華    民    國      九十三      年       四      月     十九      日
附錄本案論罪科刑法條全文：
商標法第八十一條
未得商標權人或團體商標權人同意，有下列情形之一者，處三年以下有期
徒刑、拘役或科或併科新臺幣二十萬元以下罰金：
一  於同一商品或服務，使用相同之註冊商標或團體商標者。
二  於類似之商品或服務，使用相同之註冊商標或團體商標，有致相關消費者混淆誤
    認之虞者。
三  於同一或類似之商品或服務，使用近似於其註冊商標或團體商標之商標，有致相
    關消費者混淆誤認之虞者。
商標法第八十二條
明知為前條商品而販賣、意圖販賣而陳列、輸出或輸入者，處一年以下有期徒刑、拘
役或科或併科新臺幣五萬元以下罰金。
商標法第八十三條
犯前二條之罪所製造、販賣、陳列、輸出或輸入之商品，或所提供於服務使用之物品
或文書，不問屬於犯人與否，沒收之。
